【裁判字號】    94,上易,2291
【裁判日期】    950110
【裁判案由】    竊盜
【裁判全文】
臺灣高等法院刑事判決                94年度上易字第2291號
上  訴  人
即  被  告  丙○○
                    (另案臺灣台北監獄執行）
上列上訴人因竊盜案件，不服臺灣板橋地方法院94年度易字第
774號，中華民國94年10月31日第一審判決（起訴案號：臺灣板
橋地方法院檢察署94年度偵字第9857號），提起上訴，本院判決
如下：
    主  文
上訴駁回。
    事  實
一、丙○○有違反麻醉藥品管理條例案件、藥事法、行使偽造貨
    幣案件等前科，於民國八十九年間，因違反毒品危害防制條
    例案件，經臺灣士林地方法院以八十九年度訴字第一○二號
    判決判處有期徒刑七月確定（徒刑起算日期九十年十一月十
    一日，指揮書執畢日期原為九十一年五月九日，期間，因自
    九十一年一月二十九日起至同年十二月二十四日止，執行強
    制戒治，故指揮書執畢日期改為九十二年四月二日）；又於
    九十年間，因犯竊盜罪，經臺灣臺北地方法院以九十年度簡
    字第三三八九號判決判處有期徒刑六月確定（自九十二年四
    月三日起接續執行，九十二年十月二日執行完畢）；另因違
    反毒品危害防制條例案件，經本院以九十一年度上訴字第八
    五二號判決分別判處有期徒刑十一月、七月，應執行有期徒
    刑一年五月確定（自九十二年十月三日起接續執行，九十四
    年三月二日執行完畢），併合執行上開等徒刑後，並併合計
    算其最低應執行之期間，於九十三年八月一日假釋出監（所
    餘期間付保護管束，惟嗣經撤銷假釋，應執行殘刑五月二十
    九日，然於本案尚不構成累犯）；詎其仍不知戒慎，猶基於
    意圖為自己不法所有之概括犯意，連續於如附表所示之夜間
    ，以其所有之扣案伸縮電視天線一支，打開楊坪達、乙○○
    、甲○○等人住處鐵門後，侵入楊坪達等人住宅，竊取財物
    得手（詳細之竊盜時間、地點、手法、被害人及失竊財物，
    均詳如附表所示），嗣於九十四年六月六日上午五時三十分
    許，丙○○再次前往楊坪達前開住處，擬進入行竊，甫以前
    開伸縮電視天線試行打開鐵門之際，楊坪達在內聽聞聲響，
    開門查看，丙○○迅即離去，惟楊坪達乃報警，嗣在臺北縣
    板橋市○○路○段三七巷一八四號前查獲，並扣得其所有供
    本件竊盜犯罪所用之前開伸縮電視天線一支，始悉上情。
二、案經臺北縣政府警察局板橋分局報告臺灣板橋地方法院檢察
    署檢察官偵查起訴。被告於原審行準備程序時對被訴事實為
    有罪之陳述，經受命法官告以簡式審判程序之旨，並聽取檢
    察官、被告意見後，原審合議庭依刑事訴訟法第二百七十三
    條之一第一項規定裁定由受命法官獨任進行簡式審判程序。
    理  由
一、訊據上訴人即被告對前開竊盜犯行，迭於警詢、偵查、原審
    及本院坦承不諱，核與證人即被害人乙○○、楊坪達、甲○
    ○證述失竊情節相符（偵查卷第十至十四頁、原審卷第一四
    一頁），並有贓物認領保管單三紙在卷可稽（偵卷第十九、
    二十六、二十七頁）、及被告所有供本件竊盜犯罪所用之伸
    縮電視天線扣案可參，足証被告前開自白應與事實相符，堪
    予採信，事證明確，被告犯行洵堪認定。
二、按臺灣地區九十四年五月二十六日、同年六月五日、同年月
    六日之日出時間分為五時五分、五時四分、五時四分，有中
    央氣象局中華民國九十四年日出日沒時刻表附卷可稽（偵卷
    第七十頁），是被告於如附表所示之九十四年五月二十六日
    凌晨三時許、同年六月五日凌晨四時許、同年月六日凌晨三
    時許之侵入住宅竊盜行為，係屬於夜間侵入住宅行竊，核其
    所為係犯刑法第三百二十一條第一項第一款之於夜間侵入住
    宅竊盜罪；被告先後三次加重竊盜犯行，時間緊接、所犯構
    成要件相同，顯係基於概括犯意反覆為之，為連續犯，應依
    刑法第五十六條之規定，論以連續於夜間侵入住宅竊盜一罪
    ，並加重其刑。至公訴意旨認：被告因竊盜案件，前經臺灣
    臺北地方法院以九十年簡字三三八九號判決，判處有期徒刑
    六月，得易科罰金確定，刑期起算日期為九十二年四月三日
    ，指揮書執畢日期為同年十月二日，五年內再犯本件有期徒
    刑以上之罪，應為累犯，請依法加重其刑乙節。按數罪所處
    有期徒刑併合執行，其報請許可假釋所需最低應執行之期間
    ，既合併計算，且假釋期間（即殘刑期間），亦合併計算之
    ，其期間既無從區分，從而不論假釋出獄前所執行之期間是
    否已逾其中任一罪之刑期，亦不論嗣後其假釋有無被撤銷，
    在假釋期間內，均應認為尚未執行完畢，其於執行逾其中任
    一罪之刑期後五年內之假釋期間，再犯有期徒刑以上之罪者
    ，不應論以累犯（最高法院八十八年七月二十日八十八年第
    四次刑事庭會議決議參照）。查本件被告於八十九年間，因
    違反毒品危害防制條例案件，經臺灣士林地方法院以八十九
    年度訴字第一○二號判決判處有期徒刑七月確定（徒刑起算
    日期九十年十一月十一日，指揮書執畢日期原為九十一年五
    月九日，期間，因自九十一年一月二十九日起至同年十二月
    二十四日止，執行強制戒治，故指揮書執畢日期改為九十二
    年四月二日）；又於九十年間，因犯竊盜罪，經臺灣臺北地
    方法院以九十年度簡字第三三八九號判決判處有期徒刑六月
    確定（自九十二年四月三日起接續執行，九十二年十月二日
    執行完畢）；另因違反毒品危害防制條例案件，經本院院以
    九十一年度上訴字第八五二號判決分別判處有期徒刑十一月
    、七月，應執行有期徒刑一年五月確定（自九十二年十月三
    日起接續執行，九十四年三月二日執行完畢），併合執行上
    開等徒刑後，並併合計算其最低應執行之期間，於九十三年
    八月一日假釋出監，所餘期間付保護管束，惟嗣經撤銷假釋
    ，應執行殘刑五月二十九日等情，有本院被告前案紀錄表在
    卷可按，是其已執行之期間及假釋之範圍，依前開說明，自
    應包括上開各數罪徒刑在內，且其假釋既嗣經撤銷，須執行
    殘刑，故被告為本件竊盜犯行時，即非屬受有期徒刑執行完
    畢，五年內再犯，自不應論以累犯，公訴意旨認被告係累犯
    ，尚有誤會，併此敘明。
三、原審以事證明確，適用刑事訴訟法第二百九十九條第一項前
    段、第二百七十三條之一第一項，刑法第五十六條、第三百
    二十一條第一項第一款、第三十八條第一項第二款，並審酌
    被告有如事實欄所述之前科及刑之執行情形，素行非佳，及
    其犯罪之手段、所生危害，暨犯罪後態度等一切情狀，量處
    有期徒刑十一月。並說明至扣案電視天線一支，可伸縮，有
    相片在卷可參（見偵查卷第三十四頁），客觀上尚難認屬足
    以對人之生命、身體、健康安全構成威脅，具有危險性之兇
    器，惟其為被告所有，供本件竊盜犯罪所用之物，應依刑法
    第三十八條第一項第二款規定，宣告沒收。認事用法量刑均
    無不當，被告上訴空言指摘量刑太重，為無理由，應予駁回
    。
據上論斷，應依刑事訴訟法第三百六十八條，判決如主文。
本案經檢察官鄭龍照到庭執行職務。
中    華    民    國    95    年    1    月    10   日
                  刑事第十八庭  審判長法  官  溫耀源
                                      法  官  段景榕
                                      法  官  周政達
以上正本證明與原本無異。
不得上訴。
                                      書記官  陳菊珍
中    華    民    國    95    年    1     月    11    日
附表：
┌──┬────┬──────┬─────┬──────┐
│編號│ 時  間 │ 地     點  │ 手   法  │ 被害人損失 │
├──┼────┼──────┼─────┼──────┤
│ 一 │94年5月2│臺北縣板橋市│以自備之電│乙○○遭竊黑│
│    │6日凌晨3│大觀路2段8號│視天線打開│色皮包乙只（│
│    │時許    │2樓         │住宅之鐵門│內有身分證、│
│    │        │            │，於夜間侵│健保卡、郵局│
│    │        │            │入住宅竊盜│、彰化銀行、│
│    │        │            │          │臺新銀行、國│
│    │        │            │          │泰世華銀行之│
│    │        │            │          │提款卡、新臺│
│    │        │            │          │幣｛下同｝34│
│    │        │            │          │80 元）     │
├──┼────┼──────┼─────┼──────┤
│ 二 │94年6月5│臺北縣板橋市│同上      │楊坪達遭竊皮│
│    │日凌晨4 │大觀路2 段37│          │包乙只（內有│
│    │時許    │巷284號2樓  │          │身分證、駕照│
│    │        │            │          │、健保卡、提│
│    │        │            │          │款卡、2 千餘│
│    │        │            │          │元）、BENQ手│
│    │        │            │          │機二支。    │
├──┼────┼──────┼─────┼──────┤
│ 三 │94年6月6│臺北縣板橋市│同上      │甲○○遭竊皮│
│    │日凌晨3 │大觀路2 段37│          │包乙只（內有│
│    │時許    │巷276號4樓  │          │現金、衣服、│
│    │        │            │          │鑰匙）及BENQ│
│    │        │            │          │手機乙支等物│
└──┴────┴──────┴─────┴──────┘
附錄：本案論罪科刑法條全文
中華民國刑法第321條
 犯竊盜罪而有左列情形之一者，處六月以上、五年以下有期徒刑
：
一  於夜間侵入住宅或有人居住之建築物、船艦或隱匿其內而犯
    之者。
二  毀越門扇、牆垣或其他安全設備而犯之者。
三  攜帶兇器而犯之者。
四  結夥三人以上而犯之者。
五  乘火災、水災或其他災害之際而犯之者。
六  在車站或埠頭而犯之者。
前項之未遂犯罰之。


司法院資訊處製作；財團法人民間司法改革基金會備份。
